fr: Arts et loisirs > Loisirs et arts créatifs > Loisirs créatifs > Matériaux pour loisirs créatifs > Décorations et ornements > Applications et patches à coudre: Patchs perlés; Patchs ornés; Patchs brodés; Patchs en tissu; Appliqués thermocollants; Patchs à motifs; Patchs à paillettes; Appliqués à coudre
hu: Művészet és szórakoztatás > Hobbik és kreatív művészet > Művészet és barkácsolás > Művészeti és kézműves anyagok > Díszítések > Rátétek és foltok: Gyöngyös foltok; Díszített foltok; Hímzett foltok; Szövetfoltok; Vasalható rátétek; Motívumfoltok; Flitterfoltok; Varrható rátétek
zh-TW: 藝術/娛樂 > 嗜好和創作藝術 > 藝術品和手工藝品 > 藝術/手作材料 > 裝飾和修整 > 貼花/補丁: 串珠補丁; 裝飾補丁; 刺繡補丁; 布料補丁; 熨燙嵌花; 主題補丁; 亮片補丁; 車縫嵌花
ro-RO: Artă și divertisment > Hobby-uri și artă > Artizanat > Materiale pentru artă/artizanat > Ornamente și decorațiuni > Aplicații și petice: Petice cu margele; Petice decorate; Petice brodate; Petice din țesătură; Aplicații fixate cu fierul de călcat; Petice cu motive; Petice cu paiete; Aplicații cusute
zh-CN: 艺术与娱乐 > 爱好/艺术创作 > 手工艺品 > 手工艺材料 > 装饰品与辅料 > 贴花/贴片: 珠饰贴片; 装饰贴片; 刺绣贴片; 织物贴片; 熨烫贴花; 图形贴片; 亮片贴片; 缝制贴花
cs: Umění a zábava > Hobby, hudba a výtvarné umění > Řemesla a koníčky > Materiál pro umění a řemesla > Ozdoby a lemy > Látkové záplaty: Korálkové nášivky; Zdobené nášivky; Vyšívané nášivky; Látkové nášivky; Nažehlovací aplikace; Nášivky s motivy; Flitrové nášivky; Všívané aplikace
sk-SK: Umenie a zábava > Záľuby a tvorivé dielne > Výtvarná dielňa > Materiály pre výtvarnú dielňu > Ozdoby > Nášivky a záplaty: Korálkové záplaty; Zdobené záplaty; Vyšívané záplaty; Látkové záplaty; Nažehľovacie nášivky; Záplaty s motívom; Flitrové nášivky; Našívacie nášivky
da: Kunst og underholdning > Hobby og håndarbejde > Håndarbejde og hobby > Materialer til håndarbejde og hobby > Dekorationer og udsmykninger > Stofmønstre: Perlelapper; Udsmykkede lapper; Broderede lapper; Stoflapper; Pynt til strygning; Lapper med motiv; Lapper med pailletter; Pynt til påsyning
sl-SI: Kultura in zabava > Hobiji in ustvarjalne umetnosti > Umetnost in ročna dela > Materiali za umetniško ustvarjanje in ročna dela > Okraski in obrobe > Zaplate in našitki: Našitki iz biserov; Okrašeni našitki; Vezeni našitki; Našitki iz blaga; Zaplate za likanje; Našitki z motivi; Našitki z bleščicami; Zaplate za šivanje
es: Arte y ocio > Hobbies y artes creativas > Manualidades > Materiales para manualidades > Recortes y adornos > Parches de tela y apliques: Parches de cuentas; Parches adornados; Parches bordados; Parches de tela; Apliques termoadhesivos; Parches con motivos; Parches de lentejuelas; Apliques para coser
lt-LT: Menai ir pramogos > Hobiai ir menai > Menai ir amatai > Menų ir amatų medžiagos > Papuošimai ir apdailos > Aplikacijos ir antsiuvai: Antsiuvai su karoliukais; Puošti antsiuvai; Išsiuvinėti antsiuvai; Medžiaginiai antsiuvai; Lygintuvu prilydomos aplikacijos; Antsiuvai su motyvu; Antsiuvai su sekvinais; Prisiuvamos aplikacijos
tr: Sanat ve Eğlence > Hobiler ve Sanatsal Çalışmalar > Sanatlar ve El İşleri > Sanat ve El İşleri Malzemeleri > Süslemeler > Aplikler ve Yamalar: Boncuklu Yamalar; Süslenmiş Yamalar; İşlemeli Yamalar; Kumaş Yamalar; Ütüyle Aplikler; Motifli Yamalar; Payet Yamalar; Dikili Aplikler
it: Arte e svago > Hobby e arti creative > Artigianato e hobby > Materiali per hobby e artigianato > Decorazioni e ornamenti > Toppe in tessuto: Toppe con perline; Toppe impreziosite; Toppe ricamate; Toppe in tessuto; Applicazioni termoadesive; Toppe con motivi; Toppe con paillettes; Applicazioni da cucire
pt-PT: Artes e lazer > Passatempos e artes criativas > Artes e trabalhos manuais > Materiais para artes e trabalhos manuais > Adornos e guarnições > Apliques e remendos: Apliques com missangas; Apliques decorados; Apliques bordados; Apliques de tecido; Apliques para colar com o ferro de engomar; Apliques com motivos; Apliques de lantejoulas; Apliques para costurar
fi: Taide ja viihde > Harrastukset ja taiteet > Taide ja askartelu > Askartelumateriaalit > Koristeet ja viimeistely > Applikointi ja koristepaikat: Helmipaikat; Koristellut paikat; Kirjotut paikat; Kangaspaikat; Silitettävät applikoinnit; Aihepaikat; Paljettipaikat; Ommeltavat applikoinnit
nl: Kunst en entertainment > Hobby's en creatieve vaardigheden > Handwerk en hobby's > Handwerk- en hobbymaterialen > Ornamenten en versiering > Lapjes stof: Kralenlapjes; Verfraaide lapjes; Geborduurde lapjes; Stoffen lapjes; Opstrijkbare lapjes; Motieflapjes; Lovertjeslapjes; Opnaaibare lapjes
sv: Konst och underhållning > Hobby och skapande > Hantverk och hobbyer > Hobbymaterial > Utsmyckning och dekorationer > Applikationer och lappar: Pärlappar; Utsmyckade lappar; Broderade lappar; Tyglappar; Påstrykningsapplikationer; Motivlappar; Paljettlappar; Påsydda applikationer
th: ศิลปะและความบันเทิง > งานอดิเรกและศิลปะสร้างสรรค์ > ศิลปะและงานฝีมือ > วัสดุงานศิลปะและงานฝีมือ > เครื่องตกแต่งและเครื่องประดับ > ตัวรีดติดเสื้อและอุปกรณ์ตกแต่งเสื้อผ้า: ป้ายลูกปัด; ป้ายประดับ; ป้ายปัก; ป้ายผ้า; ป้ายแบบรีด; ป้ายลวดลาย; ป้ายเลื่อม; ป้ายแบบเย็บติด
ru: Искусство и развлечения > Хобби и творчество > Искусство и рукоделие > Материалы для художественных работ и рукоделия > Украшения и тесьма > Аппликации и нашивки: Нашивки с бисером; Нашивки с украшениями; Нашивки с вышивкой; Текстильные нашивки; Термоклеевые аппликации; Фигурные нашивки; Нашивки с пайетками; Пришивные аппликации
vi: Nghệ thuật và giải trí > Sở thích và nghệ thuật sáng tạo > Đồ thủ công mỹ nghệ > Vật liệu nghệ thuật & thủ công mỹ nghệ > Trang trí & sắp xếp > Miếng dính và miếng đáp: Miếng đắp đính cườm; Miếng đắp trang trí; Miếng đắp thêu; Miếng đắp vải; Miếng dính ép nhiệt; Miếng đắp họa tiết; Miếng đắp kim sa; Miếng dính khâu tay
ja: 芸術・エンターテイメント > 趣味・コレクション > クラフト・アート > アート・クラフト用素材 > 装飾用品 > パッチワーク用生地: ビーズパッチ; エンベリッシュドパッチ; 刺繍パッチ; 布パッチ; アイロン接着アップリケ; モチーフパッチ; シークインパッチ; 縫い付けアップリケ
el: Τέχνες & Ψυχαγωγία > Χόμπι & Δημιουργικές Τέχνες > Τέχνες & Χειροτεχνίες > Υλικά τέχνης & χειροτεχνίας > Διακοσμητικά & τρέσες > Απλικέ & μπαλώματα: Μπαλώματα με χάντρες; Διακοσμητικά μπαλώματα; Κεντημένα μπαλώματα; Μπαλώματα από ύφασμα; Απλικέ σιδερώματος; Μπαλώματα με μοτίβο; Μπαλώματα πούλιες; Απλικέ για ράψιμο
en: Arts & Entertainment > Hobbies & Creative Arts > Arts & Crafts > Art & Crafting Materials > Embellishments & Trims > Appliques & Patches: Beaded Patches; Embellished Patches; Embroidered Patches; Fabric Patches; Iron-On Appliques; Motif Patches; Sequin Patches; Sew-On Appliques
bg-BG: Изкуства и развлечения > Хобита и творчески изкуства > Изкуства и творчество > Творчески материали > Декорации и ширити > Апликации и кръпки: Кръпки с мъниста; Украсени кръпки; Бродирани кръпки; Кръпки от плат; Апликации за лепене с гладене; Кръпки с мотив; Кръпки с пайети; Апликации за зашиване
nb: Kunst og underholdning > Hobby og kreativitet > Kunst og håndverk > Kunst- og håndverksmaterialer > Pynt og border > Applikasjoner og lapper: Perlede merker; Utsmykkede merker; Broderte merker; Stoffmerker; Strykemerker; Motivmerker; Paljettmerker; Påsydde merker
ko: 아트/엔터테인먼트 > 취미/예술 > 미술/공예 > 미술/공예 재료 > 장식/가장자리 장식 > 아플리케/패치: 비즈 장식 패치; 장식 패치; 자수 장식 패치; 패브릭 패치; 열접착 아플리케; 모티프 패치; 스팽글 패치; 봉제식 아플리케
pt-BR: Artes e entretenimento > Hobbies e artes > Arte e artesanato > Materiais de arte e de artesanato > Enfeites e ornamentos > Remendos e apliques: Remendos de miçangas; Remendos enfeitados; Remendos bordados; Remendos de tecido; Apliques para passar a ferro; Remendos de motivos; Remendos com lantejoulas; Apliques costurados
hr-HR: Umjetnost i zabava > Hobiji i kreativne umjetnosti > Umjetnost i rukotvorine > Materijali za umjetnost i rukotvorine > Ukrasi i obrubi > Prišivci i zakrpe: Zakrpe s perlicama; Ukrašene zakrpe; Vezene zakrpe; Zakrpe od tkanine; Prišivci za peglanje; Zakrpe s motivima; Šljokičaste zakrpe; Prišivci za šivanje
pl: Sztuka i rozrywka > Hobby i sztuki piękne > Sztuka i rękodzieło > Materiały dla artystów i rękodzielników > Zdobienia i wykończenia > Łatki z tkaniny: Naszywki z koralików; Naszywki ozdobne; Naszywki haftowane; Naszywki z tkaniny; Aplikacje do naprasowanek; Naszywki z motywem; Naszywki z cekinami; Aplikacje naszywane
de: Kunst & Unterhaltung > Hobby & Kunst > Kunsthandwerk & Hobby > Kunst- & Bastelmaterialien > Verzierungen & Trimmungen > Textilaufnäher & -aufbügler: Perlenaufnäher; Verzierte Aufnäher; Bestickte Aufnäher; Stoffaufnäher; Aufbügelapplikationen; Aufnäher mit Motiv; Aufnäher mit Pailletten; Aufnähbare Applikationen